【裁判字號】    92,上訴,1971
【裁判日期】    921203
【裁判案由】    毒品危害防制條例
【裁判全文】
臺灣高等法院臺中分院刑事判決                  九十二年度上訴字第一九七一號
    上  訴  人
    即  被  告  乙○○
    選任辯護人  張居德
右上訴人因毒品危害防制條例案件，不服臺灣彰化地方法院九十二年度訴字第九二號
中華民國九十二年七月三十一日）第一審判決（起訴案號：臺灣彰化地方法院檢察署
九十一年度偵緝字第四九七號），提起上訴，本院判決如左：
      主  文
上訴駁回。
     事  實
 一、乙○○因缺錢花用，於民國（以下同）九十年十月十五日上午竟基於共同販賣
     第二級毒品安非他命之犯意聯絡，於不詳年籍、綽號「阿信」之成年男子與他
     人在不詳時、地達成第二級毒品安非他命交易合致之行為後，在彰化縣彰化市
     ○○路豪城遊藝場內，以新台幣（下同）二千元之代價，受「阿信」之指使，
     先至彰化市火車站第二間女生廁所垃圾桶內，取出分裝完成之安非他命十八包
   （毛重二十四公克、驗後淨重十九點八七五六公克）後，攜帶至上開遊藝場，
     等待「阿信」以電話聯絡再交付予前來取貨之人。惟經警於九十年十月十五日
     十三時四十分許，於上開遊藝場執行盤查任務時，經乙○○同意搜索後，於其
     所穿之胸罩內查獲（上揭毒品業經原審法院以九十一年度聲字第二六一號裁定
     確定沒收銷毀），始供出上情。
二、案經彰化縣警察局彰化分局報告臺灣彰化地方法院檢察署檢察官偵查起訴。
      理  由
一、訊據上訴人即被告乙○○雖矢口否認有何共同販賣毒品之犯行，並辯稱略以：伊
    是在彰化縣彰化市○○路豪城遊藝場，以二萬元左右（詳細金額不詳，後又改稱
    二萬三千四百元）向「阿信」買來要自己施用，而「阿信」就是洪政樂（現已死
    亡），警訊筆錄係警察恫嚇伊並且逼供叫伊說毒品是別人寄放的，當時神智不清
    所言均不實在云云。惟查，被告迭於警詢及第一次、第二次偵查時均對右開犯罪
    事實供認不諱（見九十年度他字第一五四號偵查卷第八、九、十三至十九頁九十
    一年度偵緝字第四九七號偵查卷第七至九頁），且於偵查中及其後於原審法院審
    理時均自承當天在警察局並未受到刑求等語，況被告於警方初訊時即否認販賣毒
    品，核與證人吳呈益、吳壽泉於原審到庭證述係被告自由陳述無刑求或誘導訊問
    之情事相符，且何以被告於警訊中未提及洪政樂？而洪政樂也不在上開遊藝場？
    被告於警訊中供稱「阿信」係彰化市人，然經查洪政樂係溪湖鎮人，有戶卡片一
    張足稽，應非同一人，足見被告翻異前詞，否認犯行顯係卸責之詞，不足採信。
    此外，復有查扣安非他命十八包可資佐證，且經送驗結果顆粒中確含甲基安非他
    命成分，驗後剩餘淨重十九點八七五六公克，有憲兵司令部刑事鑑識中心鑑驗通
    知書附卷足憑，被告若未販賣，何須冒險攜帶上開大量之安非他命至上開遊藝場
    ？事證明確，其犯行應堪認定。
二、上訴人即被告乙○○分擔毒品交易行為中之交付行為，於交付前即為警查獲，核
    其所為，係違反毒品危害防制條例第四條第五項、第二項之販賣第二級毒品安非
    他命未遂罪，併依刑法第二十六條前段規定減輕其刑。又其與「阿信」之成年男
    子間有犯意聯絡與行為之分擔，依共同正犯論處。至於被告之辯護人主張被告之
    行為係屬自首云云；惟按刑法第六十二條所謂發覺，固非以有偵查犯罪權之機關
    或人員確知其人犯罪無誤為必要，而於對其發生嫌疑時，即得謂為已發覺；但此
    項對犯人之嫌疑，仍須有確切之根據得為合理之可疑者，始足當之，若單純主觀
    上之懷疑，要不得謂已發生嫌疑。最高法院七十二年年台上字第六四一號判例可
    資參照；經查本件被告乙○○係於九十年十月十五日十三時四十分許在彰化市○
    ○路豪城遊樂場內，為警盤查時未帶身分證件，經自動隨同警方至分局查核身分
    證，並同意搜索其身體及使用物品，由女警在被告之胸罩內查獲安非他命十八包
    後，經警進一步偵訊而自白供出販賣之情節，此有被告於九十年十月十五日下午
    五時之偵訊筆錄及警員吳呈益於偵查中證述綦詳（見九十一年偵緝字第四九七號
    偵查卷第二十四至二十七頁），則警方於發現安非他命時既已懷疑被告有犯罪之
    嫌疑，繼續偵訊時被告供出販賣情節，僅係自白犯罪，核與自首之要件不合，自
    不得依自首之規定減輕其刑，併此敘明。原審法院適用毒品危害防制條例第四條
    第五項、第二項、第十八條第一項前段，刑法第十一條前段，第二十八條、第二
    十六條前段之規定並審酌被告犯罪之動機、方法、手段、所生危害暨犯後態度等
    一切情狀，量處有期徒刑參年玖月以示懲儆。並就扣案之安非他命（驗後剩餘淨
    重十九點八七五六公克），係第二級毒品，依法沒收銷燬之。認事用法俱無不合
    ，量刑亦稱妥適，被告上訴意旨否認犯罪，空言指摘原判決不當，並無可取，為
    無理由，應予駁回。
據上論結，應依刑事訴訟法第三百六十八條，判決如主文。
本案經檢察官甲○○到庭執行職務。
中      華      民      國     九十二    年     十二     月     三      日
                                   臺灣高等法院臺中分院刑事第四庭
                                         審判長法  官  洪  耀  宗
                                               法  官  蕭  錦  鍾
                                               法  官  劉  登  俊
右正本證明與原本無異。
如不服本判決應於收受送達後十日內向本院提出上訴書狀，其未敘述上訴之理由者並
得於提起上訴後十日內向本院補提理由書（均須按他造當事人之人數附繕本）。
                                               書記官  林  水  濱
中      華      民      國    九十二     年     十二     月     五      日
附錄：
毒品危害防制條例第四條
製造、運輸、販賣第一級毒品者，處死刑或無期徒刑；處無期徒刑者，得併科新臺幣
一千萬元以下罰金。
製造、運輸、販賣第二級毒品者，處無期徒刑或七年以上有期徒刑得併科新臺幣七百
萬元以下罰金。
製造、運輸、販賣第三級毒品者，處五年以上有期徒刑，得併科新臺幣五百萬元以下
罰金。
製造、運輸、販賣專供製造或施用毒品之器具者，處一年以上七年以下有期徒刑，得
併科新臺幣一百萬元以下罰金。
前四項之未遂犯罰之。
                                                                        Ｆ


司法院資訊處製作；財團法人民間司法改革基金會備份。
